Minutes et répertoires du notaire Prosper Louis LÉGER, 28 septembre 1799 - 5 novembre 1813 (étude XVII)
Archives nationales
Minutes et répertoires du notaire Prosper Louis LÉGER (étude XVII)
28 septembre 1799 - 5 novembre 1813
MC/ET/XVII/1090 - MC/ET/XVII/1134, MC/RE/XVII/6 - MC/RE/XVII/8
Etude XVII; Léger, Prosper-Louis
Archives nationales de France
Minutes et répertoires: la loi 2008-696 du 15 juillet 2008 relative aux archives a fixé à 75 ans à compter de la date de l'acte, ou à 25 ans à compter de la date du décès de l'intéressé si ce délai est plus bref, le délai de communication des minutes et répertoires des notaires; ce délai est porté à 100 ans à compter de la date de l'acte si le document se rapporte à un mineur (code du Patrimoine, articles L213-2, 4e d et 5e).
Autres documents de l'étude (dossiers de clients, comptabilité...): s'agissant d'archives privées, ces documents sont communicables selon les modalités fixées par le déposant ou le donateur.
Certains documents ne sont pas accessibles en raison de leur mauvais état de conservation.
Versement
Accès aux instruments de recherche de tous les notaires de l’étude XVII
Archives de l'étude XVII
- Minutes de Prosper Louis LÉGER, 28 septembre 1799 - 5 novembre 1813; MC/ET/XVII/1090 - MC/ET/XVII/1134
  - Minutes. an VIII, nivôse - 28 frimaire, 6 vendémiaire an VIII (28 septembre 1799) - 28 frimaire an VIII (19 décembre 1799); MC/ET/XVII/1090
    Informations concernant le classement:
    Le niveau inférieur de description, quand il existe, correspond aux minutes d'actes. Toutes les minutes ne sont pas forcément décrites une à une. Les descriptions de ces minutes sont plus ou moins détaillées.
  - Minutes. an VIII, nivôse - an VIII, fructidor, nivôse an VIII (22 décembre 1799) - fructidor an VIII (21 septembre 1800); MC/ET/XVII/1091
    Informations complémentaires:
  - Minutes. an IX, vendémiaire - an IX, prairial, vendémiaire an IX (23 septembre 1800) - prairial an IX (19 juin 1801); MC/ET/XVII/1092
  - Minutes. an IX, messidor - an X, frimaire, messidor an IX (20 juin 1801) - frimaire an X (21 décembre 1801); MC/ET/XVII/1093
  - Minutes. an X, nivôse - an X, prairial, nivôse an X (22 décembre 1801) - prairial an X (19 juin 1802); MC/ET/XVII/1094
  - Minutes. an X, messidor - an X, fructidor, messidor an X (20 juin 1802) - fructidor an X (21 septembre 1802); MC/ET/XVII/1095
  - Minutes. an XI, vendémiaire - an XI, frimaire, vendémiaire an XI (23 septembre 1802) - frimaire an XI (21 décembre 1802); MC/ET/XVII/1096
  - Minutes. an XI, nivôse - an XI, pluviose, nivôse an XI (22 décembre 1802) - pluviose an XI (19 février 1803); MC/ET/XVII/1097
  - Minutes. an XI, germinal - an XI, prairial, germinal an XI (22 mars 1803) - prairial an XI (19 juin 1803); MC/ET/XVII/1098
  - Minutes. an XI, messidor - an XI, fructidor, messidor an XI (20 juin 1803) - fructidor an XI (21 septembre 1803); MC/ET/XVII/1099
  - Minutes. an XII, vendémiaire - an XII, frimaire, vendémiaire an XII (24 septembre 1803) - frimaire an XII (22 décembre 1803); MC/ET/XVII/1100
    - EXTRAIT de BAPTEME § Dépôt des EXTRAIT de BAPTEME des enfants de Jean Baptiste de MURAT, capitaine d'une compagnie des troupes détachées de la marine et de Charlotte LOQUET, son épouse, titrés des registres de la paroisse SAINT LOUIS de LA NOUVELLE ORLEANS., 19 novembre 1803; MC/ET/XVII/1100
      Origine de l'information:
      Fichier dit 'général' XVIIe-XVIIIe siècles, par le personnel du Minutier, 1954-1999 ( fichier papier entièrement dématérialisé; voir contexte dans le Plan d’orientation général - Notaires de Paris, guides thématiques du Minutier).
      Date de révision: 2011-2012
      Date de création de la notice: 2010
    - LOUISIANE § Dépôt des extraits de baptêmes des enfants de Jean Baptiste de MURAT, tirés des registres de la paroisse Saint-Louis de la Nouvelle-Orléans, province de la LOUISIANE, 19 novembre 1803; MC/ET/XVII/1100
    - MURAT (Jean-Baptiste de) Capitaine d'une compagnie des troupes détachées de la Marine à la Nouvelle Orléans, et Charlotte LOQUET, son épouse. § Extraits de baptêmes des enfants de Jean-Baptiste de MURAT tirés des registres de la paroisse Saint-Louis de la Nouvelle Orléans, en Louisiane., 19 novembre 1803; MC/ET/XVII/1100
      Murat, Jean-Baptiste de
  - Minutes. an XII, nivôse - an XII, ventôse, nivôse an XII (23 décembre 1803) - ventôse an XII (21 mars 1804); MC/ET/XVII/1101
  - Minutes. an XII, germinal - an XII, prairial, germinal an XII (22 mars 1804) - prairial an XII (19 juin 1804); MC/ET/XVII/1102
  - Minutes. an XII, messidor - an XII, fructidor, messidor an XII (20 juin 1804) - fructidor an XII (21 septembre 1804); MC/ET/XVII/1103
  - Minutes. an XIII, vendémiaire - an XIII, frimaire, vendémiaire an XIII (23 septembre 1804) - frimaire an XIII (21 décembre 1804); MC/ET/XVII/1104
  - Minutes. an XIII, nivôse - an XIII, ventôse, nivôse an XIII (22 décembre 1804) - ventôse an XIII (21 mars 1805); MC/ET/XVII/1105
  - Minutes. an XIII, germinal - an XIII, prairial, germinal an XIII (22 mars 1805) - prairial an XIII (19 juin 1805); MC/ET/XVII/1106
  - Minutes. an XIII, messidor - an XIII, fructidor, messidor an XIII (20 juin 1805) - fructidor an XIII (21 septembre 1805); MC/ET/XVII/1107
  - Minutes. an XIV, vendémiaire - an XIV, nivôse, vendémiaire an XIV (23 septembre 1805) - 5 nivôse an XIV (10 décembre 1805); MC/ET/XVII/1108
  - Minutes. 1806, janvier - 1806, avril, janvier 1806 - avril 1806; MC/ET/XVII/1109
  - Minutes. 1806, mai - 1806, août, mai 1806 - août 1806; MC/ET/XVII/1110
  - Minutes. 1806, septembre - 1806, décembre, septembre 1806 - décembre 1806; MC/ET/XVII/1111
  - Minutes. 1807, janvier - 1807, mai, janvier 1807 - mai 1807; MC/ET/XVII/1112
  - Minutes. 1807, juin - 1807, août, juin 1807 - août 1807; MC/ET/XVII/1113
  - Minutes. 1807, septembre - 1807, décembre, septembre 1807 - décembre 1807; MC/ET/XVII/1114
  - Minutes. 1808, janvier - 1808, avril, janvier 1808 - avril 1808; MC/ET/XVII/1115
  - Minutes. 1808, mai - 1808, août, mai 1808 - août 1808; MC/ET/XVII/1116
  - Minutes. 1808, septembre - 1808, décembre, septembre 1808 - décembre 1808; MC/ET/XVII/1117
  - Minutes. 1809, janvier - 1809, avril, janvier 1809 - avril 1809; MC/ET/XVII/1118
  - Minutes. 1809, mai - 1809, juin, mai 1809 - juin 1809; MC/ET/XVII/1119
  - Minutes. 1809, juillet - 1809, septembre, juillet 1809 - septembre 1809; MC/ET/XVII/1120
  - Minutes. 1809, octobre - 1809, décembre, octobre 1809 - décembre 1809; MC/ET/XVII/1121
  - Minutes. 1810, janvier - 1810, mai, janvier 1810 - mai 1810; MC/ET/XVII/1122
  - Minutes. 1810, juin - 1810, août, juin 1810 - août 1810; MC/ET/XVII/1123
  - Minutes. 1810, septembre - 1810, décembre, septembre 1810 - décembre 1810; MC/ET/XVII/1124
  - Minutes. 1811, janvier - 1811, avril, janvier 1811 - avril 1811; MC/ET/XVII/1125
  - Minutes. 1811, mai - 1811, juin, mai 1811 - juin 1811; MC/ET/XVII/1126
  - Minutes. 1811, juillet - 1811, septembre, juillet 1811 - septembre 1811; MC/ET/XVII/1127
    - Contribution et répartition entre Marie Denis Noblet, veuve de Louis Barthélemy Hervieu, Charles Cochegrue et autres créanciers de Louis Auguste Hervieu, 20 juillet 1811; MC/ET/XVII/1127
      Actes signalés par le personnel du Minutier central des notaires de Paris, 2003-2012 (base de données migrée: voir contexte dans le Plan d’orientation général - Notaires de Paris, guides thématiques du Minutier).
      Noblet, Marie Denise; Cochegrue, Charles; Hervieu, Louis Auguste
  - Minutes. 1811, octobre - 1811, décembre, octobre 1811 - décembre 1811; MC/ET/XVII/1128
  - Minutes. 1812, janvier - 1812, mai, janvier 1812 - mai 1812; MC/ET/XVII/1129
  - Minutes. 1812, juin - 1812, août, juin 1812 - août 1812; MC/ET/XVII/1130
  - Minutes. 1812, septembre - 1812, décembre, septembre 1812 - décembre 1812; MC/ET/XVII/1131
  - Minutes. 1813, janvier - 1813, mars, janvier 1813 - mars 1813; MC/ET/XVII/1132
  - Minutes. 1813, avril - 1813, juin, avril 1813 - juin 1813; MC/ET/XVII/1133
  - Minutes. 1813, juillet - 5 novembre, juillet - 5 novembre 1813; MC/ET/XVII/1134
- Répertoire(s) de Prosper Louis LÉGER, 18 mai 1787 - 5 novembre 1813; MC/RE/XVII/6 - MC/RE/XVII/8
  - Répertoire. 1787, 18 mai - an VIII, jour complémentaire, 18 mai 1787 - 5 jour complémentaire an VIII (22 septembre 1800); MC/RE/XVII/6
    Répertoire des notaires Pierre-Louis Langlois (18 mai 1787-3è jour complémentaire an VII (19 septembre 1799)), Prosper- Louis Leger (6 vendémiaire-5ème jour complémentaire an VIII (28 septembre 1799-22 septembre 1800)).
    Informations concernant le classement et la cotation:
    Le niveau inférieur de description, quand il existe, correspond aux mentions d'actes contenues dans le répertoire. Parmi celles-ci, certaines peuvent y être décrites, de manière plus ou moins détaillée. Pour consulter l'acte proprement dit, il convient de rechercher la cote au niveau des articles (registre ou liasse) des minutes du notaire (cote de type 'MC/ET').
  - Répertoire. an VIII, vendémiaire - 1807, 29 juin, 6 vendémiaire an VIII (28 septembre 1799) - 29 juin 1807; MC/RE/XVII/7
    Double du répertoire MC/RE/XVII/6.
    - Inventaire après décès de Jean Regnault., 4 pluviose an IX (24 janvier 1801)
      Mention dans le répertoire du notaire coté:
      MC/RE/XVII/7
      Informations concernant le classement et la cotation du document:
      Attention: la cote de répertoire (de type 'MC/RE') ne permet pas de consulter la minute de l'acte. ll convient de rechercher la cote de la minute (de type 'MC/ET') au niveau des articles (registre ou liasse) de minutes du notaire.
      L'accès aux images numérisées des pages du répertoire se fait au niveau de description supérieur (' Répertoire du notaire '), rubrique ' Consulter les archives numérisées associées'.
      Base Miriad 2 des inventaires après décès, 1801-1850, par Thierry Boudignon, avec le concours de Marie-France Nivet et du personnel du Minutier central, 1995-2012 (base de données migrée: voir contexte dans le Plan d’orientation général - Notaires de Paris, guides thématiques du Minutier).
      Date de révision: 2011
      Date de création de la notice: 2008
      inventaire après décès; Regnault, Jean
    - Inventaire après décès de Jeanne Neveu, veuve en premières noces de Joseph Lenoël, et épouse en secondes noces de Louis Guillemain., 22 floréal an IX (12 mai 1801)
      inventaire après décès; Neveu, Jeanne; Lenoël, Joseph; Guillemain, Louis
    - Inventaire après décès de Martin-Denis-Jean Baudrin., 28 floréal an IX (18 mai 1801)
      inventaire après décès; Baudrin, Martin-Denis-Jean
    - Inventaire après décès de Charles-Victor Rose., 18 messidor an IX (7 juillet 1801)
      inventaire après décès; Rose, Charles-Victor
    - Inventaire après décès de François-Nicolas Maillet., 13 fructidor an IX (31 août 1801)
      inventaire après décès; Maillet, François-Nicolas
    - Inventaire après décès de Charles Dumesge., 10 frimaire an X (10 décembre 1801)
      inventaire après décès; Dumesge, Charles
    - Inventaire après décès de Suzanne-Françoise Maindorge, épouse de Pierre-Robert Dubuisson., 21 frimaire an X (21 décembre 1801)
      inventaire après décès; Maindorge, Suzanne-Françoise; Dubuisson, Pierre-Robert
    - Inventaire après décès de Charles-Philippe Dupérier Montravrel., 1er nivôse an X (22 décembre 1801)
      inventaire après décès; Dupérier Montravrel, Charles-Philippe
    - Inventaire après décès de Marie-Jeanne Berjean., 3 nivôse an X (24 décembre 1801)
      inventaire après décès; Berjean, Marie-Jeanne
    - Inventaire après décès de Jeanne Page, épouse de Paul-Jean-Baptiste Ledoux., 7 pluviose an X (27 janvier 1802)
      inventaire après décès; Page, Jeanne; Ledoux, Paul-Jean-Baptiste
    - Inventaire après décès de Marie-Anne Savoye, épouse de Victor Pillement., 16 ventôse an X (7 mars 1802)
      inventaire après décès; Savoye, Marie-Anne; Pillement, Victor
    - Inventaire après décès de Anne-Madeleine Chauvelin, veuve de Louis-Marcel Chamillart Delasuze., 6 germinal an X (27 mars 1802)
      inventaire après décès; Chauvelin, Anne-Madeleine; Chamillart Delasuze
    - Inventaire après décès de Françoise-Elisabeth Schertlin, épouse de Simon-Frédéric Moench., 16 germinal an X (6 avril 1802)
      inventaire après décès; Schertlin, Françoise-Elisabeth; Moench, Simon-Frédéric
    - Inventaire après décès de Joseph Droit,et Anne Piélard., 13 floréal an X (3 mai 1802)
      inventaire après décès; Droit, Joseph; Piélard, Anne
    - Inventaire après décès de Marie Prudhomme, épouse de Julien Bidard., 24 floréal an X (14 mai 1802)
      inventaire après décès; Prudhomme, Marie; Bidard, Julien
    - Inventaire après décès de Dominique-Henri Souchier., 2 messidor an X (21 juin 1802)
      inventaire après décès; Souchier, Dominique-Henri
    - Inventaire après décès de François Aubert, marchand d'armes et de cannes., 26 vendémiaire an XI (18 octobre 1802)
      inventaire après décès; Aubert, François
    - Inventaire après décès de Marie-Agnès Daminois., 30 vendémiaire an XI (22 octobre 1802)
      inventaire après décès; Daminois, Marie-Agnès
    - Inventaire après décès de François-Hubert Vasseur., 6 frimaire an X (27 novembre 1802)
      inventaire après décès; Vasseur, François-Hubert
    - Inventaire après décès de Auguste-Etienne Gaultier, marchand orfèvre, rue du Bac., 18 nivôse an XI (8 janvier 1803)
      inventaire après décès; Bac (rue du); Gaultier, Auguste-Etienne; orfèvre
    - Inventaire après décès de Georges Beauvalet., 22 pluviose an XI (11 février 1803)
      inventaire après décès; Beauvalet, Georges
    - Inventaire après décès de François Damin., 9 ventôse an XI (28 février 1803)
      inventaire après décès; Damin, François
    - Inventaire après décès de Lise-Josèphe Lemoyne, épouse de Louis Moreau., 24 ventôse an XI (15 mars 1803)
      inventaire après décès; Lemoyne, Lise-Josèphe; Moreau, Louis
    - Inventaire après décès de André Dalibard, cordonnier., 4 germinal an XI (25 mars 1803)
      inventaire après décès; Dalibard, André; cordonnier
    - Inventaire après décès de Charles-André Nové., 7 germinal an XI (28 mars 1803)
      inventaire après décès; Nové, Charles-André
    - Inventaire après décès Marie-Charles Raisin., 28 prairial an XI (17 juin 1803)
      inventaire après décès; Raisin, Marie-Charles
    - Inventaire après décès de Geneviève Greslé., 6 thermidor an XI (25 juillet 1803)
      inventaire après décès; Greslé, Geneviève
    - Inventaire après décès de André Jacques Edouard Van Der Burch., 8 fructidor an XI (26 août 1803)
      inventaire après décès; Van Der Bruch, André Jacques Edouard
    - Inventaire avant divorce de Antoine-Charles Berger, et de Marie-Catherine Carpentier, son épouse., 22 fructidor an XI (9 septembre 1803)
      inventaire; Berger, Antoine-Charles; Carpentier, Marie-Catherine
    - Inventaire après décès de Cécile Tiltier, veuve de Jean-François Bilhaut., 9 brumaire an XII (1er novembre 1803)
      inventaire après décès; Tiltier, Cécile; Bilhaut, Jean-François
    - Inventaire après décès de Blaise Jarre., 25 brumaire an XII (15 novembre 1803)
      inventaire après décès; Jarre, Blaise
    - Inventaire après décès de Jeanne Sautot, épouse de Martin Durand., 8 frimaire an XII (30 novembre 1803)
      inventaire après décès; Sautot, Jeanne; Durand, Martin
    - Inventaire après décès de Jean-Charles-Julien Bellière., 13 frimaire an XII (5 décembre 1803)
      inventaire après décès; Bellière, Jean-Charles-Julien
    - Inventaire après décès de Mme Chenard., 8 nivôse an XII (30 décembre 1803)
      inventaire après décès; Chenard (Mme)
    - Inventaire après décès de Jean-Baptiste Bruno Grégoire., 9 nivôse an XII (31 décembre 1803) - 9 nivôse an XII (1803)
      inventaire après décès; Bruno Grégoire, Jean-Baptiste
    - Inventaire après décès de Denis-Prosper Château., 8 ventôse an XII (28 février 1804)
      inventaire après décès; Chateau, Denis-Prosper
    - Inventaire après décès de Marie-Elisabeth Buffault., 5 ventôse an XII (26 mars 1804)
      inventaire après décès; Buffault, Marie-Elisabeth
    - Inventaire après décès de Marie-Suzanne Delacoste, veuve en 1ères noces de Gabriel-François Dubuisson de Bayagoula, et veuve en 2èmes noces de François Holleterre de Champigny., 7 germinal an XII (28 mars 1804)
      inventaire après décès; Delacoste, Marie-Suzanne; Holleterre de Champigny, François; Dubuisson de Bayagoula, Gabriel-François
    - Inventaire après décès de Marguerite Laniel, veuve de Pierre Loyal., 2 prairial an XII (22 mai 1804)
      inventaire après décès; Laniel, Marguerite; Loyal, Pierre
    - Inventaire après décès de Marie-Marguerite Artus, épouse de Jean-Jacques Busseau., 14 messidor an XII (3 juillet 1804)
      inventaire après décès; Artus, Marie-Marguerite; Busseau, Jean-Jacques
    - Inventaire après décès de Pierre-Jérôme Damase-Manyell., 20 messidor an XII (9 juillet 1804)
      inventaire après décès; Damase-Manyell, Pierre-Jérôme
    - Inventaire après décès de Marie-Catherine Raisin, épouse de Jacques-Joseph Balleux., 6 thermidor an XII (25 juillet 1804)
      inventaire après décès; Raisin, Marie-Catherine; Balleux, Jacques-Joseph
    - Inventaire après décès de Madeleine-Honorine Balzac, épouse de Louis-François Charpentier., 6 fructidor an XII (24 août 1804)
      inventaire après décès; Balzac, Madeleine-Honorine; Charpentier, Louis-François
    - Inventaire après divorce entre François-Ponce Astoin, et de Marguerite-Françoise Colinet., 5 vendémiaire an XIII (27 septembre 1804)
      inventaire; Astoin, François-Ponce; Colinet, Marguerite-Françoise
    - Inventaire après décès de Rosalie-Françoise Douaud, épouse de Louis-César Famin., 9 brumaire an XIII (31 octobre 1804)
      inventaire après décès; Douaud, Rosalie-Françoise; Famin, Louis-César
    - Inventaire après décès de Marin-Denis Laurence., 9 brumaire an XIII (30 novembre 1804)
      inventaire après décès; Laurence, Marin-Denis
    - Inventaire après décès de Geneviève-Suzanne Hermier, épouse de Louis-Fançois Larcher., 27 pluviose an XIII (16 février 1805)
      inventaire après décès; Hermier, Geneviève-Suzanne; Larcher, Louis-François
    - Inventaire après décès de Louise-Catherine-Marguerite Chaperon, veuve de Pierre-Nicolas-Rémi Constant., 1er ventôse an XIII (20 février 1805)
      inventaire après décès; Chaperon, Louise-Catherine-Marguerite; Constant, Pierre-Nicolas-Rémi
    - Inventaire après décès Edmé-Marie-Charles Tridon Derey., 4 germinal an XIII (25 mars 1805)
      inventaire après décès; Tridon Derey, Edmé-Marie-Charles
    - Inventaire après décès de Guillaume Griffoul., 19 germinal an XIII (9 avril 1805)
      inventaire après décès; Griffoul, Guillaume
    - Inventaire après décès de Pierre Amadieu., 20 germinal an XIII (10 avril 1805)
      inventaire après décès; Amadieu, Pierre
    - inventaire après décès de Marie Bernard., 20 nivôse an XIII (10 mai 1805)
      inventaire après décès; Bernard, Marie
    - Inventaire après décès de Jacqueline-Simone Manière, épouse de Jean-François Cardet., 28 prairial an XIII (17 juin 1805)
      inventaire après décès; Manière, Jacqueline-Simone; Cardet, Jean-François
    - Inventaire après décès de Adrien-Joseph Flahaud., 2 messidor an XIII (21 juin 1805)
      inventaire après décès; Flahaud, Adrien-Joseph
    - Inventaire après décès de Etienne Devenat., 27 vendémiaire an XIV (19 octobre 1805)
      inventaire après décès; Devenat, Etienne
    - Inventaire après décès de Charles-Hippolyte Berset, veuve de Antoine Perrin., 24 mai 1806
      Date de création de la notice: 2009
      inventaire après décès; Berset, Charles-Hippolyte; Perrin, Antoine
    - Inventaire après décès de Bernard Leonnardon., 10 juin 1806
      inventaire après décès; Leonnardon, Bernarde
    - Inventaire après décès de Jeanne-Augustine Poinlay Debizancy, épouse de Pierre-René Cochard., 23 juin 1806
      inventaire après décès; Poinlay Debizancy, Jeanne-Augustine; Cochard, Pierre-René
    - Inventaire après décès de Louis-Antoine-Martin Duneuf Germain., 9 août 1806
      inventaire après décès; Duneuf Germain, Louis-Antoine-Martin
    - Inventaire après décès de Marguerite Panel, épouse de Jean-Baptiste Voisin, boulanger, rue Mercière, n° 6., 17 mars 1807
      inventaire après décès; Mercier (rue); Panel, Marguerite; Voisin, Jean-Baptiste; boulanger
    - Inventaire après décès de Charles-Louis Lecat, rue Bourg l'Abbé, n° 2., 19 mars 1807
      inventaire après décès; Bourg-l'Abbé (rue du); Lecat, Charles-Louis
    - Inventaire après décès de Louis-François Verpy, rue du Faubourg Saint-Martin, n° 101., 20 mai 1807
      inventaire après décès; Faubourg-Saint-Martin (rue du); Verpy, Louis-François
  - Répertoire. 1807, 1er juillet - 1813, 5 novembre, 1er juillet 1807 - 5 novembre 1813; MC/RE/XVII/8
    - Inventaire après décès de Marie-Françoise Ferrière, veuve en 1ères noces de Jacques-Joseph Gaudard, et veuve en 2èmes noces de Hilaire-Dominique-Antoine Le Veigneur, rue de la Clef, n° 12., 20 mai 1807
      MC/RE/XVII/8
      inventaire après décès; Clef (rue de la); Ferrière, Marie-Françoise; Le Veigneur, Hilaire-Dominique-Antoine; Gaudard, Jacques-Joseph
    - Inventaire après décès de Marie-Anne Normant, veuve de Jean Cavet, rue Babille, n° 3., 31 juillet 1807
      inventaire après décès; Babille (rue); Normant, Marie-Anne; Cavet, Jean
    - Inventaire après décès de Jean Neuvilly, rue Saint-André des Arcs, n° 12., 10 août 1807
      inventaire après décès; Saint-André-des-Arts (rue); Neuvilly, Jean
    - Inventaire après décès de Marie-Jeanne André, épouse de Nicolas-Claude Martinot, rue de la Montagne Sainte-Geneviève., 19 août 1807
      inventaire après décès; Montagne-Sainte-Geneviève (rue de la); André, Marie-Jeanne; Martinot, Nicolas-Claude
    - Inventaire après décès de Jean-François Vanbock, rue Aubry le Boucher., 31 août 1807
      inventaire après décès; Aubry-le-Boucher (rue); Vanbock, Jean-François
    - Inventaire après décès de Geneviève-Marguerite Le Lièvre, épouse de Albert Garet, rue de la Jussienne, n° 11., 24 novembre 1807
      inventaire après décès; Jussienne (rue de la); Le Lièvre, Geneviève-Marguerite; Garet, Albert
    - Inventaire après décès de Emile-Françoise Guillaume, à l'Ecole militaire., 17 décembre 1807
      inventaire après décès; Ecole-Militaire (rue de l'); Guillaume, Emile-François
    - Inventaire après décès de Jeanne-Claude Jeannin, rue de Seine, n° 51., 17 décembre 1807
      inventaire après décès; Seine (rue de); Jeannin, Jeanne-Claude
    - Inventaire après décès de Françoise-Félicité Morlet, épouse de Jean-Baptiste Givelet, rue Saint-Honoré, n° 159., 22 février 1808
      inventaire après décès; Saint-Honoré (rue); Morlet, Françoise-Félicité; Givelet, Jean-Baptiste
    - Inventaire après décès de Marie-Marguerite-Julie Morel, rue d'Orléans, n° 2., 26 février 1808
      inventaire après décès; Orléans (rue d'); Morel, Marie-Marguerite-Julie
    - Inventaire après décès de Jean-Baptiste Perrier, rue Jean-Jacques Rousseau, n° 30., 18 mars 1808
      inventaire après décès; Jean-Jacques-Rousseau (rue); Perrier, Jean-Baptiste
    - Inventaire après décès de Nicolas-Louis Fleury, chirurgien, cour Saint-Guillaume., 20 avril 1808
      inventaire après décès; Saint-Guillaume (cour); Fleury, Nicolas-Louis; chirurgien
    - Inventaire après divorce de Ursule Boudet, rue d'Orléans Saint-Honoré, et de Denis-Jean Goblin, absent., 16 mai 1808
      inventaire; Orléans-Saint-Honoré (rue d'); Boudet, Ursule; Goblin, Denis-Jean
    - Inventaire après décès de Geneviève Voyliot, épouse de Jean-Claude Baigue, rue de la Lune, n° 32., 23 mai 1808
      inventaire après décès; Lune (rue de la); Voyliot, Geneviève; Baigue, Jean-Claude
    - Inventaire après décès de Martin-Joseph Favier, marchand de beurre, rue des Pilliers de la Tonnellerie, n° 81., 30 mai 1808
      inventaire après décès; Tonnellerie (piliers de la); Favier, Martin-Joseph; commerçant